en: Logo application method: Embroidered; Heat transfer; None; Printed; Woven label; Other
sv: Metod för applicering av logotyp: Broderad; Värmeöverföring; Ingen; Tryckt; Vävd etikett; Annat
fr: Méthode d'application du logo: Brodé; Transfert thermique; Aucun; Imprimé; Étiquette tissée; Autre
th: วิธีการติดโลโก้: ปักลาย; รีดร้อน; ไม่มี; พิมพ์ลาย; ป้ายทอ; อื่นๆ
tr: Logo uygulama yöntemi: İşlemeli; Isı transferi; Yok; Baskılı; Dokuma etiket; Diğer
ro-RO: Metodă de aplicare a logoului: Brodat; Transfer termic; Fără; Imprimat; Etichetă țesută; Altele
sk-SK: Spôsob použitia loga: Vyšívané; Termotransfer; Žiadne; Potlačené; Tkaný štítok; Iné
fi: Logon kiinnittämismenetelmä: Brodeerattu; Lämpösiirto; Ei mitään; Painettu; Kudottu merkki; Muu
lt-LT: Logotipo naudojimo būdas: Išsiuvinėtas; Šiluminis perdavimas; Nėra; Atspausdintas; Austa etiketė; Kita
cs: Způsob použití loga: Vyšívané; Nažehlovací; Žádná; Tištěné; Tkaný štítek; Jiné
zh-TW: 標誌應用方式: 刺繡; 熱轉印; 無; 印刷; 梭織標籤; 其他
es: Método de aplicación del logo: Bordado; Transferencia por calor; Ninguno; Impreso; Etiqueta tejida; Otro
pt-PT: Método de aplicação do logótipo: Bordado; Transferência térmica; Nenhum; Impresso; Etiqueta tecida; Outro
zh-CN: 校徽使用方法: 刺绣; 热转印; 无; 印花; 织唛; 其他
pt-BR: Método de aplicação do logo: Bordado; Termotransferência; Nenhum; Impresso; Etiqueta tecida; Outro
nl: Aanbrengmethode logo: Geborduurd; Thermische overdracht; Geen; Bedrukt; Geweven label; Anders
hr-HR: Način nanošenja logotipa: Vez; Termotisak; Ništa; Tisak; Utkana etiketa; Ostalo
da: Påføringsmetode for logo: Broderet; Varmetryk; Ingen; Trykt; Vævet label; Andet
ru: Метод нанесения логотипа: Вышивка; Термоперенос; Нет; Печать; Тканая этикетка; Другое
bg-BG: Метод за нанасяне на лого: Бродирано; Термотрансфер; Няма; Отпечатано; Тъкан етикет; Други
ja: ロゴ適用方法: 刺繍; 熱転写; なし; プリント; 織りネーム; その他
hu: Logó applikációjának módja: Hímzett; Hőtranszferes; Nincs; Nyomtatott; Szövött címke; Egyéb
nb: Applikasjonsmetode for logo: Brodert; Varmetransfer; Ingen; Trykt; Vevd etikett; Annet
sl-SI: Način namestitve logotipa: Izvezeno; Toplotni prenos; Brez; Natisnjeno; Tkana etiketa; Drugo
vi: Phương pháp gắn logo: Thêu; Ép nhiệt; Không có; In; Nhãn dệt; Khác
it: Metodo di applicazione del logo: Ricamato; Trasferimento termico; Nessuno; Stampato; Etichetta tessuta; Altro
ko: 로고 부착 방식: 자수; 열전사; 없음; 인쇄; 직조 레이블; 기타
de: Methode der Logoaufbringung: Gestickt; Thermotransferdruck; Keine; Gedruckt; Gewebtes Etikett; Sonstige
pl: Metoda nakładania logo: Haft; Termotransfer; Brak; Nadruk; Tkana metka; Inne
el: Μέθοδος εφαρμογή λογοτύπου: Κεντητό; Θερμομεταφορά; Κανένα; Τυπωμένο; Υφαντή ετικέτα; Άλλο